---
title: "examen"
author: "Edgar Granados"
date: "September 30, 2018"
output: html_document
---

```{r setup, include=FALSE}
library(datasets)
library(tidyverse)
library(ggplot2)
data(iris)
summary(iris)
```

## 1. Manipulación y Visualización de Datos en R
a. Cumple la base de datos (iris) con el principio de datos limpios?
Res. Considerando que la unididad observacional es una flor, sí cumple con el principio de datos limpios ya que cada variable forma una columna (principio 1). El principio 2 se cumple al tener solamente una tabla para la unidad observacional "flor". El principio 3 se cumple ya que cada valor de la unidad observacional "flor" es en efecto un renglón. 


b. En caso de que no cumpla con el principio de datos limpios, limpe los datos. Imprima las primeras 6 líneas de los datos limpios. (si ya estaban limpios, entonces imprima las primeras 6 líneas de los datos originales)
Res. 
```{r cars}
head(iris)
```

c. Cuántas observaciones y cuántas variables tiene la base de datos?
Res. Utilizando la función "summary" es posible responder ésta pregunta facilmente. La base de datos contiene 5 variables. Se tienen 150 observaciones (50 de cada una de las tres especies de flor).
```{r pr_c}
summary(iris)
```

d. Cuál es la clase atómica de cada una de las variables?
Res. Para obtener la clase atómica de cada variable, se utiliza la función "class". En el caso de la variable "Species", se utiliza la función "typeof" a la salida de "class" debido a que se trata de una estructura "factor". Con esto se obtiene que, todas las variables son de tipo "numeric" excepto por la variable "Species" que es de tipo "character".
```{r pr_d}
class(iris$Species)
typeof(class(iris$Species))
class(iris$Sepal.Length)
class(iris$Sepal.Width)
class(iris$Petal.Length)
class(iris$Petal.Width)
```

e. Filtre las flores de la especia Setosa e imprima las primeras 6 observaciones
Res. Se utiliza la función "filter" para obtener todas las ocurrencias de "setosa" y ésta salida se pasa a la función "head".
```{r pr_e}
head(filter(iris, Species == "setosa"))
```

f. Ordene la base de datos de manera descendente con respecto a la variable Petal.Length e imprima las primeras 6 observaciones.
Res. Para ordenar una base de datos, se utiliza la función "arrange" definiendo las variables que se desea ordenera. En particular, a la variable "Petal.Length" se le aplica la función "desc" para que se ordene de manera descendiente. A la salida, se aplica la función "head" para obtener las primeras 6 observaciones.
```{r pr_f}
head(arrange(iris, desc(Petal.Length)))
```

g. Cree una nueva variable en donde se muestre el atributo Sepal.Length en milímetros e imprima las 6 primeras observaciones.
Res. Se utiliza la función "mutate" para agregar una nueva variable (columna). Para los valores de ésta nueva columna, se toman los valores de la columna "Sepal.Length" y se multiplican por 10.
```{r pr_g}
head(mutate(iris, Sepal.Length.cm = iris$Sepal.Length* 10))
```

h. Elimine las observaciones con valores faltantes en la variable Sepal.Width e indique el número de observaciones de la nueva base de datos.

Res. Examninando la base de datos original, no se encontraron valores faltantes para ninguna variable. 
```{r pr_h}

```

i. Cuál es la media de la variable Petal.Width para cada una de las especies de flores?
Res. Las medias son las siguientes:
setosa - 0.2
versicolor - 1.3
virginica - 2.0
Se utiliza la función "filter" para filtrar los datos requeridos y la función summary para obtener la media. A continuación se muestran los comandos para obtener las medias:
```{r pr_i}
summary(filter(iris, Species == "setosa"))
summary(filter(iris, Species == "versicolor"))
summary(filter(iris, Species == "virginica"))
```

j.Realice una gráfica de dispersión de las variables x=Sepal.Length contra y=Sepal.Width en la que se distingan las diferentes esoecies por color o por forma de los puntos. La gráfica debe incluir título y nombres de los ejes horizontal y vertical.
```{r pr_j}
ggplot(iris, aes(Sepal.Length, Sepal.Width, color = Species)) + geom_point() + ggtitle("Length vs Width of Flowers Sepals by Species") + xlab("Length") + ylab("Width")
```

k. Realice una gráfica de cajas de la variable Petal.Length en la que se distingan las diferentes especies
```{r pr_k}
ggplot(iris, aes(Species, Petal.Length)) + geom_boxplot() + ggtitle("Petal Length by Specie") + xlab("Specie") + ylab("Length")
```

# 2. Espacio de Probabilidad y Variables Aleatorias
```{r pr_}

```

```{r pr_}

```

















